臺灣板橋地方法院刑事判決　　　　　　　　　　　　　九十一年度易字第九四八號
　　公　訴　人　臺灣板橋地方法院檢察署檢察官
　　被　　　告　丙○○
右列被告因竊盜案件，經檢察官提起公訴（九十一年度偵字第三一九七號）及併案審
理（九十一年度偵字第八００七號），本院判決如左：
    主  文
丙○○連續攜帶兇器竊盜，未遂，處有期徒刑柒月。
扣案之螺絲起子壹支沒收。
    事  實
一、丙○○前因竊盜案件，經本院於民國八十八年六月二十二日以八十八年易字第一
    八九六號判處有期徒刑五月，緩刑四年確定，仍在緩刑期間中。其又自九十年四
    月二十二日起至同年九月十一日止，在臺北縣新莊市地區連續以打破車窗玻璃之
    方式，竊取車內財物，經本院以九十年度易字第三三四三號判處有期徒刑三年，
    並於九十一年一月十五日丙○○撤回上訴而確定。詎其仍不知悔改，復基於為自
    己不法所有之概括犯意，於九十一年一月三十日凌晨一時三十分許，在臺北縣新
    莊市○○路五四號前，以他人棄置於路旁為其拾獲之客觀上足以傷害人之身體，
    可供兇器使用之螺絲起子一把，欲竊取丁○○所有之車號ＤＪ—八七八七號自用
    小客車內之財物，正以螺絲起子挖取右前車門鑰匙孔時，適為甲○○發現逮捕而
    未遂，甲○○並扣得上開螺絲起子一把，隨即報警處理；丙○○又於九十一年四
    月二十五日十六時三十分許，在台北縣新莊市○○路一五七號之一「頂好超市」
    內，竊取陳列架上之商品葡萄王靈芝王一盒（價值約新台幣五百九十元），並將
    包裝盒取下丟棄於水桶，葡萄王靈芝一瓶則藏於上衣口袋內，嗣於結帳時，僅以
    其購買之砂糖一包供收銀台服務人員乙○○結帳後離去時，為乙○○發覺追至門
    外阻止其離去，並報警處理而查獲。
二、案經臺北縣政府警察局新莊分局報告臺灣板橋地方法院檢察署檢察官偵查起訴及
    併案審理。
    理  由
一、訊據被告丙○○矢口否認有上開犯行，辯稱：伊於九十一年一月份時拿螺絲起子
    要把卡在堆高機內之鋁罐清出來，在工地拿螺絲起子；九十一年四月份時，去「
    頂好超市」買東西，一手拿方糖，等到結帳時，忘記將靈芝王拿出來結帳云云。
    經查，右揭事實，業據被告於警訊及檢察官訊問時坦白承認，其供稱：犯罪所用
    之工具為螺絲起子，螺絲起子在犯案地點附近撿來的；警訊筆錄實在，我想偷，
    可是沒偷到，以附近工廠撿到的螺絲起子為工具等語。且證人甲○○於警訊及本
    院審理時亦證述：我訪友畢，正好返家，發現一名男子丙○○持螺絲起子正在撬
    開別人的車門，立即上前將他制服；被告拿螺絲起子，蹲在右前門要挖右前門鑰
    匙孔，我看到就把他抓起來，他說他下次不敢，螺絲起子約二、三十公分，我把
    它拿起來，怕他拿來刺我，車門鎖有被撬開的痕跡，但仍可用等語；證人乙○○
    於警訊中證述：發現客人丙○○購買砂糖一包、葡萄王靈芝一瓶後，丙○○即走
    到角落，將靈芝王之盒子丟棄在水桶內，而將裡面之物品放到上衣口袋，便至收
    銀台結帳，他結帳時只將砂糖結帳，未將口袋內之靈芝王結帳，我即追到門口告
    知他口袋內有一瓶靈芝王尚未結帳，丙○○作勢欲離去，我即和店內員工俞鳳珠
    一起將他抓住，並報警處理等語甚詳。再依常理言之，購買之商品在結帳前，豈
    有將商品包裝盒丟棄於旁並將商品置於上衣口袋內，結帳時又未取出供結帳之理
    ，足見被告有竊盜之犯意甚明，是被告於本院審理時所辯，與事實不符，難以採
    信。此外，並有扣案之螺絲起子一支及台北縣政府警察局贓物認領保管單一紙附
    卷可稽。本件事證明確，被告犯行堪予認定。
二、核被告所為，係犯刑法第三百二十一條第三項、第一項第三款之攜帶兇器竊盜未
    遂罪及同法第三百二十條第一項之竊盜既遂罪。被告所犯上開犯行，時間緊接、
    犯罪基本構成要件相同，顯係基於概括犯意為之，為連續犯，應以較重之攜帶兇
    器竊盜未遂一罪論，並加重其刑。又被告攜帶兇器竊盜，止於未遂，應依刑法第
    二十六條前段減輕其刑，並先加重後減輕之。公訴人請求併案審理部分（九十一
    年度偵字第八００七號），與已起訴判決有罪部分，有連續犯之裁判上一罪關係
    ，為起訴效力所及，本院自得一併審理。爰審酌被告有如事實欄所載之多次竊盜
    前科紀錄，有台灣高等法院被告全國前案紀錄表在卷可查，仍不知悔改，惟其竊
    取之財物價值不高、對被害人造成之損害亦非重大，其品行、生活狀況及犯罪後
    態度等一切情狀，量處如主文所示之刑，以示懲儆。又公訴人請求宣告被告於刑
    之執行前，令入勞動處所強制工作，惟審酌本件被告所犯之罪，一次未遂，一次
    既遂，竊取之財物價值僅五百九十元左右，且已為被害人追回，依罪刑相當原則
    ，量處一年以上有期徒刑，顯然過重，況被告前犯竊盜案件，應撤銷緩刑，另有
    三年有期徒刑亦未執行，參以被告現罹患胃癌，身體狀況不佳，不宜從事工作，
    此有行政院國軍退除役官兵輔導委員會臺北榮民總醫院於九十一年三月八日出具
    之診斷證明書一紙在卷可參，本院認被告所犯之罪，尚無宣告其於刑之執行前，
    令入勞動場所強制工作之必要，附此敘明。
三、扣案之螺絲起子一支，係他人棄置於路旁為被告先占取得，為其所有供其行竊所
    用之物，此據其於警訊及檢察官訊問時陳明在卷，爰依刑法第三十八條第一項第
    二款之規定宣告沒收，併此敘明。
據上論斷，應依刑事訴訟法第二百九十九條第一項前段，刑法第五十六條、第三百二
十一條第一項第三款、第二項、第二十六條前段、第三十八條第一項第二款，判決如
主文。
本案經檢察官林俊峰到庭執行職務
中      華      民      國    九十一    年      六      月    十九    日
                                  臺灣板橋地方法院刑事第二庭
                                       法    官   楊  晉  佳
右正本證明與原本無異。
如不服本判決，應於判決送達後十日內，向本院提出上訴狀。
                                       書 記 官   黃  介  南
中      華      民      國    九十一    年      七      月     三     日
